臺灣苗栗地方法院刑事判決　　　　　　　 96年度易字第891號
公　訴　人　臺灣苗栗地方法院檢察署檢察官
被　　　告　己○○
　　　　　　　　　　　102號.
上列被告因竊盜等案件，經檢察官提起公訴（96年度偵字第3007
號、第3941號、第3945號、第4236號、第4336號、第4475號），
本院合議庭裁定改依簡式審判程序，判決如下：
    主  文
己○○犯竊盜罪，累犯，處有期徒刑肆月，扣案鑰匙壹支沒收；
又犯結夥三人以上於夜間侵入住宅竊盜罪，累犯，處有期徒刑捌
月；又共同犯攜帶兇器竊盜罪，累犯，處有期徒刑捌月。應執行
有期徒刑壹年伍月，扣案鑰匙壹支沒收。
　　事  實
一、己○○前因贓物案件經臺灣新竹地方法院判處有期徒刑3 月
    確定，甫於民國91年11月28日執行完畢。己○○與乙○○、
    甲○○、丙○○（以上3 人業經本院審結）等人意圖為自已
    不法之所有，由己○○獨自1 人或與他人共同或結夥3 人以
    上基於竊盜之犯意聯絡及行為分擔，於附表所示之時間、地
    點，分別以附表所示之方法，以自備鑰匙、徒手或攜帶客觀
    上可供為兇器使用之鋼剪1 支，竊取如附表所示之物，嗣於
    附表所示之時間、地點經警循線查獲。
二、案經戊○○訴由苗栗縣警察局竹南分局、頭份分局報請臺灣
    苗栗地方法院檢察署檢察官偵查起訴。
    理  由
一、上開事實，業據被告己○○於本院審理時坦承不諱，核與證
    人即被害人丁○○、江文獻、戊○○證述財物遭竊之被害情
    節相符（見96年度偵字第3495號卷第11頁；96年度偵字第39
    41號卷第81至82、94至96頁）。並有贓物認領保管單3 紙，
    苗栗縣警察局頭份分局搜索、扣押筆錄1 份、扣押物品目錄
    表1 紙、扣押物品清單1 紙、照片19張等（見96年度偵字第
    3495號卷第18、19、28頁；96年度偵字第3941號卷第34至37
    83、97、107 、114 、120 至128 頁）附卷可稽。是被告己○○之自白與事實相符，足堪信為真實。
二、核被告己○○於附表編號1 所為，係犯刑法第320 條第1 項
    之竊盜罪；於附表編號2 所為，係犯刑法第321 條第1 項之
    結夥3 人以上於夜間侵入住宅竊盜罪；於附表編號3 所為，
    係犯刑法第321 條第1 項第3 款之攜帶兇器竊盜罪。被告己○○就附表編號2 之犯行與乙○○、甲○○、丙○○，就附
    表編號3 之犯行與甲○○間，均有犯意聯絡及行為分擔，應
    論以共同正犯。被告己○○先後3 次竊盜犯行，犯意各別、
    行為互殊，應予分論併罰。被告己○○有事實欄所載有期徒
    刑執行完畢之情形，有臺灣高等法院被告前案紀錄表1 份在
    卷可參，其於有期徒刑執行完畢後5 年內再故意犯本件有期
    徒刑以上之罪，為累犯，應依刑法第47條第1 項之規定加重
    其刑。爰審酌被告己○○正值壯年，竟不思以正當方法獲取
    金錢、財物，為貪圖私利，一再竊取他人之財物，缺乏尊重
    他人財產權之觀念。復衡酌其犯罪之動機、目的、所生危害
    ，被告等於本案犯罪過程中所得之不法利益，及其犯後能坦
    承犯行，節省有限之司法資源，態度尚稱良好等一切情狀，
    分別量處如主文所示之刑，並定其應執行刑，以資懲儆。另
    扣案鑰匙1 支，係被告己○○所有，供其竊取附表編號1 之
    機車使用，業據被告己○○供述明確，應依刑法第38條第1
    項第3 款之規定宣告沒收。至其餘供被告己○○與共同被告
    甲○○等等人犯罪所用之電話卡1 枚、鋼剪1 支等工具並未
    扣案，為免日後執行困難，爰不併予宣告沒收。
據上論斷，應依刑事訴訟法第273 條之1 第1 項、第299 條第1
項前段，刑法第320 條第1 項、第321 條第1 項第1 款、第3 款
、第4 款、第47條第1 項、第51條第5 款、第38第1項第3款，刑
法施行法第1 條之1 ，判決如主文。
本案經檢察官洪清秀到庭執行職務
中　　華　　民　　國　　96　　年　　11　　月　　27  　日
                  刑事第三庭    法　官　吳國聖
以上正本證明與原本無異。
如不服本判決，應於判決送達後10日內向本院提出上訴狀（應附
繕本），其未敘述上訴理由者，應於上訴期間屆滿後20日內補提
理由書狀於本院，上訴於臺灣高等法院臺中分院。告訴人或被害
人如對於本判決不服者，應具備理由請求檢察官上訴，其上訴期
間之計算係以檢察官收受判決正本之日期為準。
                                書記官  陳玲君
中　　華　　民　　國　　96　　年　　11　　月　　27　　日
附表：
┌──┬───┬────┬────┬──────────────────┐
│編號│行為人│犯罪時間│犯罪地點│ 犯罪手法 、所得財物、查獲經過      │
├──┼───┼────┼────┼──────────────────┤
│ 1  │己○○│96年8 月│苗栗縣頭│以自備鑰匙，竊取丁○○所有車號MYI －│
│    │      │5 日凌晨│份鎮中正│731 號重機車，得手後供己代步使用。嗣│
│    │      │零時30分│路公園旁│於96年8 月12日下午5 時30分許，己○○│
│    │      │許      │        │至苗栗縣頭份鎮○○路67巷口，準備騎乘│
│    │      │        │        │上開贓車時，為警查獲。              │
├──┼───┼────┼────┼──────────────────┤
│ 2  │己○○│96年8 月│苗栗縣頭│由乙○○駕駛車號GH－8287號自小客車搭│
│    │甲○○│8 日晚上│份鎮建國│載己○○，甲○○駕駛竊得之車號CB－40│
│    │乙○○│10時許至│里2 鄰中│72號自小貨車搭載丙○○，共同至江文獻│
│    │丙○○│11時許  │華路1511│上開住處，見該門未上鎖，即無故侵入住│
│    │      │        │巷8號   │宅（侵入住宅部分未據告訴），徒手竊取│
│    │      │        │        │臺灣啤酒易開罐裝40箱、臺灣金牌啤酒玻│
│    │      │        │        │璃瓶裝10箱、臺灣啤酒玻璃裝2 箱，得手│
│    │      │        │        │後將竊得啤酒置放在上開竊得之車號CB－│
│    │      │        │        │4072號自用小貨車上。嗣翌日（8 月9 日│
│    │      │        │        │）下午，由乙○○與己○○共乘車號GH－│
│    │      │        │        │8287號自小客車，甲○○與丙○○共乘車│
│    │      │        │        │號MI－8645號自小客車，將部分贓物載至│
│    │      │        │        │位於苗栗市○○路113 號之「富貴檳榔攤│
│    │      │        │        │」及苗栗市○○路168 號之「日紅商店」│
│    │      │        │        │，分別出售予不知情之富貴檳榔攤負責人│
│    │      │        │        │林盈富及日紅商店負責人湯坤鳳，得款約│
│    │      │        │        │19000 元，乙○○、丙○○各分得5000元│
│    │      │        │        │，甲○○、己○○分別得款4500元。嗣經│
│    │      │        │        │警依法於96年8 月11日中午在丙○○位於│
│    │      │        │        │苗栗縣頭份鎮○○里○○路80巷17弄19之│
│    │      │        │        │2 號住處，查獲竊得之香菸4 包、臺灣啤│
│    │      │        │        │酒1 箱（24罐）、臺灣啤酒半箱（12罐）│
│    │      │        │        │，並自林盈富之富貴檳榔攤查獲臺灣啤酒│
│    │      │        │        │易開罐裝10箱（每箱24罐）、臺灣啤酒玻│
│    │      │        │        │璃瓶裝2 箱（每箱20瓶），並自湯坤鳳經│
│    │      │        │        │營之日紅商店查獲臺灣啤酒易開罐裝28箱│
│    │      │        │        │、臺灣金牌啤酒玻璃瓶裝10箱。        │
├──┼───┼────┼────┼──────────────────┤
│ 3  │己○○│96年8 月│苗栗縣竹│己○○騎乘機車搭載甲○○，至苗栗縣竹│
│    │甲○○│9 日上午│南鎮新南│南鎮新南里三角店32-5號，由甲○○持客│
│    │      │7 時許  │里三角店│觀上可供為兇器使用之鋼剪1 支，以破壞│
│    │      │        │32-5號  │門鎖及電源鎖頭之方式，竊取戊○○所有│
│    │      │        │        │之車號MI－8645號自用小客車，作為搬運│
│    │      │        │        │贓物使用，至當日下午5 時許，將該車棄│
│    │      │        │        │置於頭份鎮新華里雞心壩附近產業道路上│
│    │      │        │        │。                                  │
└──┴───┴────┴────┴──────────────────┘
附錄論罪法條：
刑法第320條第1項：
意圖為自己或第3 人不法之所有，而竊取他人之動產者，為竊盜
罪，處5 年以下有期徒刑、拘役或5 百元以下罰金。
刑法第321條第1項：
犯竊盜罪而有左列情形之一者，處6 月以上、5 年以下有期徒刑
：
一  於夜間侵入住宅或有人居住之建築物、船艦或隱匿其內而犯
    之者。
二  毀越門扇、牆垣或其他安全設備而犯之者。
三  攜帶兇器而犯之者。
四  結夥三人以上而犯之者。
五  乘火災、水災或其他災害之際而犯之者。
六  在車站或埠頭而犯之者。
